臺灣彰化地方法院刑事判決　　　　 　 　96年度易字第1789號
公　訴　人　臺灣彰化地方法院檢察署檢察官
被　　　告　乙○○
上列被告因違反商標法案件，經檢察官聲請以簡易判決處刑（96
年度偵字第8974號），本院員林簡易庭認為不宜逕以簡易判決處
刑，移由本院刑事庭改依通常程序審理，判決如下：
    主  文
乙○○明知為未得商標權人同意，於同一商品，使用相同之註冊
商標之商品而販賣，處拘役伍拾日，如易科罰金，以新臺幣壹仟
元折算壹日。扣案仿冒「adidas」商標之上衣捌拾陸件、褲子貳
拾貳件及寄件單捌張，均沒收。
　　犯罪事實
一、乙○○明知如附表所示之「adidas」商標圖樣，業經德商亞
    得脫士沙洛蒙股份有限公司（ADIDAS-SALOMON AG ，現改為
    ADIDAS AG 阿迪達斯公司）向我國經濟部中央標準局（現改
    制為經濟部智慧財產局）申請註冊登記獲准，取得使用於如
    附表所示專用商品之專用權，現仍於商標專用期間內（註冊
    證號碼、商標專用期間、指定使用商品等均詳如附表所示）
    ，任何人未經商標專用權人之同意或授權，不得於同一商品
    使用相同於此註冊商標，或販賣未經該商標專用權人授權之
    商標商品。其亦明知於民國96年3 月底某日，向真實不詳姓
    名之人以每件新臺幣（下同）300 元之價格所購買之上衣、
    褲子等商品，均係未經上開商標專用權人同意或授權，而擅
    自於同一商品使用相同商標之商品。竟仍自96年4 月底某日
    起，在其位於彰化縣員林鎮○○路140 巷41號住處，利用網
    際網路設備，使用其所申設之「haoyii」帳號，在雅虎奇摩
    拍賣網站刊登拍賣仿冒如附表所示之「adidas」商標商品之
    廣告，以每件399 元至450 元不等之價格，向不特定人散播
    販賣仿冒商標服飾之資訊，乙○○並要求得標之買家將價款
    匯入其設於臺灣郵政股份有限公司帳戶（戶名：乙○○，帳
    號0000000-0000000 號），以此牟利。嗣經內政部警政署保
    安警察第二總隊第一大隊第三中隊警員執行網路巡邏時發現
    ，警員於96年6 月20日透過網路向乙○○以399 元（含運費
    50元，共轉帳449 元）購得「adidas」商標之上衣1 件，經
    送請德商亞得脫士沙洛蒙股份有限司指定在臺灣協助鑑定仿
    冒品之人員鑑定確為仿冒商標商品後，向本院聲請核發搜索
    票，於96年7 月16日13時30分許前往乙○○上開住處執行搜
    索，並除警方所購買上開仿冒「adidas」商標上衣1 件外，
    另扣得仿冒「adidas」商標上衣85件、褲子22件及乙○○所
    有供其寄送上開仿冒商品之寄件單8 張，始查悉上情。
二、案經內政部警察局保安警察第二總隊第一大隊第三中隊報請
    臺灣彰化地方法院檢察署檢察官偵查後聲請以簡易判決處刑
    ，本院員林簡易庭認為不宜逕以簡易判決處刑，移由本院刑
    事庭改依通常程序審理。
    理  由
一、查本案全部卷證，公訴人及被告均同意全部證據之證據能力
    ，是後述所引用證據之證據能力均無疑義，合先敘明。
二、上開犯罪事實，業據被告乙○○迭於警詢、偵查中及本院審
    理時坦承不諱，核與證人即告訴代理人甲○○於警詢中之證
    述相符，而如附表所示之商標圖樣，係德商亞得脫士沙洛蒙
    股份有限公司向我國經濟部中央標準局（現改制為經濟部智
    慧財產局）申請註冊登記獲准，取得使用於如附表所示專用
    商品之專用權，現仍於商標專用期間內等情，有卷附經濟部
    智慧財產局商標檢索資料1 紙可稽。又被告於前揭拍賣網站
    刊登販賣（拍賣）仿冒如附表所示商標商品，並以其所有之
    前揭郵局帳戶為匯款帳戶乙節，有雅虎奇摩網頁列印資料13
    張、前揭帳號之郵政存簿儲金簿影本1 份及自動櫃員機交易
    明細表1 紙在卷可查。再被告於前揭時、地，為警持本院核
    發之搜索票搜索到扣案之仿冒「adidas」商標上衣85件、褲
    子22件乙節，有本院搜索票影本、內政部警政署保安警察第
    二總隊第一大隊第三中隊搜索扣押筆錄、扣押物品目錄表各
    1 份、查獲現場照片6 張等在卷可稽；而警方蒐證取得之「
    adidas」商標上衣、褲子均為仿冒商標商品，亦經告訴人委
    託之唐朝智慧財產有限公司之鑑定人員鑑定屬實，有卷附告
    訴代理人甲○○鑑定報告書1 紙可佐。此外復有上開仿冒「
    adidas」商標之上衣共86件、褲子22件及寄件單8 張扣案可
    資佐證，堪認被告之自白與事實相符，堪以採信。本件事證
    明確，被告上開販賣仿冒商標商品之犯行洵堪認定，應依法
    論科。
三、核被告乙○○所為，係犯商標法第82條之明知為仿冒商標商
    品而販賣罪。其意圖販賣而在網路上陳列仿冒商標商品之低
    度行為，應為高度之販賣行為所吸收，不另論罪。又按刑事
    法若干犯罪行為態樣，本質上原具有反覆、延續實行之特徵
    ，立法時既予特別歸類，定為犯罪構成要件之行為要素，則
    行為人基於概括之犯意，在密切接近之一定時、地持續實行
    之複次行為，倘依社會通念，於客觀上認為符合一個反覆、
    延續性之行為觀念者，於刑法評價上，即應僅成立一罪，俾
    免有重複評價、刑度超過罪責與不法內涵之疑慮；學理上所
    稱「集合犯」之職業性、營業性或收集性等具有重複特質之
    犯罪均屬之，例如經營、從事業務、收集、販賣、製造、散
    布等行為概念者均是，是被告販賣本案仿冒商標商品之營業
    性行為，係在密集期間內以相同之方式持續進行，未曾間斷
    ，是此販賣犯行，即具有反覆、延續實行之特徵，從而在行
    為概念上，縱有多次販賣之舉措，仍應評價認係包括一罪之
    集合犯。爰審酌商標有辨識商品來源功用，權利人須經過相
    當時間並投入大量資金於商品行銷及品質改良，始使該商標
    具有代表一定品質效果，被告為貪圖利益，販賣仿冒商標之
    商品，對商標權人潛在市場利益造成相當侵害，且未與告訴
    人達成民事損害賠償之和解，並考量其智識程度、生活狀況
    、本件販賣期間及獲利非鉅，暨犯後坦承犯行、態度尚稱良
    好等一切情狀，量處如主文所示之刑，並諭知易科罰金之折
    算標準。扣案仿冒「adidas」商標之上衣共86件、褲子22件
    ，不論屬於被告與否，均應依商標法第83條規定宣告沒收；
    另扣案之寄件單8 張，係被告所有並供其本案犯罪所用之物
    ，業據被告供明在卷，爰依刑法第38條第1 項第2 款併予宣
    告沒收。
據上論斷，應刑事訴訟法第452 條、第299 條第1 項，商標法第
82條、第83條，刑法第11條、第41條第1 項前段、第38條第1 項
第2 款，判決如主文。
本案經檢察官黃淑媛到庭執行職務。
中　　華　　民　　國　　96　　年　　1 　　月　　3 　　日
                  刑事第一庭          法  官  郭麗萍
以上正本證明與原本無異。
如不服本判決應於收受本判決後10日內向本院提出上訴書狀，其
未敘述上訴理由者，並得於提起上訴後10日內向本院補提理由書
狀（均須按他造當事人之人數附繕本）「切勿逕送上級法院」。
告訴人或被害人對於判決如有不服具備理由請求檢察官上訴者，
其上訴期間之計算係以檢察官收受判決正本之日期為準。
中　　華　　民　　國　　96　　年　　1 　　月　　3 　　日
                                      書記官  張子涵
附錄本案論罪科刑法條全文：
商標法第82條
明知為前條商品而販賣、意圖販賣而陳列、輸出或輸入者，處一
年以下有期徒刑、拘役或科或併科新臺幣5 萬元以下罰金。
商標法第83條
犯前二條之罪所製造、販賣、陳列、輸出或輸入之商品，或所提
供於服務使用之物品或文書，不問屬於犯人與否，沒收之。
